臺灣士林地方法院刑事判決　　　　　　　 100年度易字第43號
公　訴　人　臺灣士林地方法院檢察署檢察官
被　　　告　蘇瑞通
上列被告因竊盜案件，經檢察官提起公訴（99年度偵字第13790
號），本院判決如下：
    主  文
蘇瑞通竊盜未遂，累犯，處有期徒刑參月，如易科罰金，以新臺
幣壹仟元折算壹日。
    事  實
一、蘇瑞通於民國99年間，因犯竊盜罪，經臺灣臺北地方法院以
    99年度簡字第302 號判處有期徒刑2 月，如易科罰金以新臺
    幣（下同）1000元折算1 日確定，於99年8 月27日易服社會
    勞動履行完畢，其所受宣告之刑，以已執行論（構成累犯）
    。詎蘇瑞通猶不知悔改，於99年10月16日晚間10時許，在臺
    北市○○區○○路3 段120 號前，見李德利所駕駛之車牌號
    碼803-A6號營業小客車停放在路旁（該車輛係李德利前於同
    日晚間9 時32分許，停放在臺北市中山區○○○路、民生東
    路口，未拔車鑰匙即下車休息而無人看守之際，遭不詳人竊
    取），遂意圖為自己不法之所有，擅自進入車內，著手搜尋
    車上零錢及財物，因發現車內前擋風玻璃上有李德利所有之
    Panasonic 牌、型號SDR-H90 之DV攝影機1 臺（價值約2 萬
    7000元），竟拿取放置手上，惟因李德利即時發現車輛失竊
    情事，報警處理，並循車內裝置之衛星定位系統查得停車位
    置，遂搭乘友人張丙松駕駛之車輛，於同日晚間10時許抵達
    臺北市○○區○○路3 段120 號前，適見蘇瑞通正坐在車輛
    駕駛座上，一腳在車內，一腳在車外，手持DV攝影機，尚未
    離開，經李德利制止後，蘇瑞通竊盜犯行始未得逞。
二、案經李德利訴由臺北市政府警察局大同分局報告臺灣士林地
    方法院檢察署檢察官偵查起訴。
    理  由
壹、證據能力之判斷：
    按被告以外之人於審判外之言詞或書面陳述，除法律有規定
    者外，不得作為證據；又被告以外之人於審判外之陳述，雖
    不符同法第159 條之1 至第159 條之4 之規定，而經當事人
    於審判程序同意作為證據，法院審酌該言詞陳述或書面陳述
    作成時之情況，認為適當者，亦得為證據；又當事人、代理
    人或辯護人於法院調查證據時，知有第159 條第1 項不得為
    證據之情形，而未於言詞辯論終結前聲明異議者，視為有前
    項之同意，刑事訴訟法第159 條第1 項及第159 條之5 分別
    定有明文。本判決資以認定事實之供述及非供述證據（詳見
    後述），公訴人及被告迄於本院言詞辯論終結前均未聲明異
    議，本院審酌該等證據作成之情況，認為適當，且亦無其他
    違背法定程序而取證之情形，依刑事訴訟法第159 條之5 規
    定、第158 條之4 反面解釋，自有證據能力。
貳、實體部分：
一、上揭被告於99年10月16日晚間10時許，進入停放在臺北市○
    ○區○○路3 段120 號前之車牌號碼803-A6號營業小客車內
    ，動手拿取車主李德利所有之Panasonic 牌、型號SDR-H90
    攝影機1 臺，尚未離去即遭李德利當場查獲之事實，業據被
    告於本院審理時坦承不諱，並據證人即告訴人李德利於警詢
    、偵查及本院審理時、證人即與李德利一同尋獲車輛之友人
    張丙松於警詢、偵查時分別證述綦詳，彼等所述互核相符，
    且有系爭車輛失竊紀錄、尋獲車輛及現場照片、贓物認領保
    管單附卷可稽。質之被告已明確自承：伊想要上車偷拿看看
    有無零錢，找找值錢的東西，但攝影機拿在手上，一腳在車
    內，一腳在車外，還來不及拿走時，就被車主與其朋友拖出
    車外等情，是被告既已進入系爭車輛內，並開始動手搜尋零
    錢及財物，顯見已著手於竊盜行為，然因告訴人及時發現加
    以阻止，始未得手，應以竊盜未遂罪論處。
二、至於檢察官起訴認為被告有竊取車牌號碼803-A6號營業小客
    車之行為，係涉犯刑法第320 條第1 項之竊盜既遂罪嫌云云
    。惟查：
  1.此部分已據被告堅詞否認，其供稱：伊是剛從大龍街的卡拉
    OK喝完酒出來，走到承德路3 段120 號伊工作之自助餐店前
    ，準備搭車再去別的地方喝酒等語在卷。經觀之卷附網路搜
    尋列印地圖，被告所稱前往飲酒之卡拉OK係位於臺北市○○
    區○○街，與查獲車輛及被告地點之臺北市○○區○○路3
    段120 號，兩者距離甚近，且被告供稱其當時工作地點為承
    德路3 段120 號自助餐店，可見被告出現在車輛尋獲地點，
    有其地緣關係，非屬異常；另因系爭車輛之失竊地為臺北市
    中山區○○○路、民生東路口，與尋獲地相距並非甚遠，苟
    被告果真有為竊車行為，何以竟未思將車輛駛遠，反而僅將
    車輛駕駛至附近，且停放在被告工作之自助餐店前方，徒增
    自己遭查緝之風險？此已有可議之處。
  2.再查，就證人李德利所證述查獲被告時其舉止狀態及卷附系
    爭車輛停放照片參互以觀，該遭竊營業小客車係直接停放在
    臺北市市區○○○路旁，此為一般人可以輕易視見之處，甚
    至該車輛並非緊靠路邊，而係斜斜停放，鑰匙尚插在車上，
    車輛通電，車燈點亮，駕駛座車門呈現開啟狀態，被告一腳
    在車內，一腳在車外，以上各種客觀狀態，均容易引起路過
    之人注目，實與一般竊賊於犯行得手後，亟欲隱匿贓物或掩
    飾自己行蹤之常情大相違背，被告是否確為竊車之人，亦有
    可疑。
  3.又查，依證人李德利證稱：其未看到開走車子的人，只是在
    尋獲車輛現場看到被告等情，是證人顯然無法明白指證被告
    確為在臺北市中山區○○○路、民生東路口行竊系爭車輛之
    人。而本件承辦員警並未取得系爭車輛遭竊後，沿途行經路
    段之監視錄影畫面，此有本院公務電話紀錄1 紙附卷足憑，
    是並無科學證據足供佐證被告確有竊車行為。另依卷附被告
    使用之門號0000000000號行動電話通聯紀錄顯示結果，亦無
    積極資料可供認定被告於案發時段，曾經行經本件車輛失竊
    地點或尋獲車輛位置等相關路段。準此，起訴所指自屬無據
    。
  4.本件因無積極證據足資證明被告有為竊車行為，尚難徒以被
    告於失竊車輛內遭人查獲及有著手尋找車內財物之行為，即
    遽認其有竊車犯行。綜上所述，本件事證明確，被告竊盜未
    遂犯行洵堪認定，應依法論科。
三、核被告所為，係犯刑法第320 條第3 項、第1 項之竊盜未遂
    罪。被告已著手於犯罪行為之實行，但未生犯罪之結果，為
    未遂犯，爰依刑法第25條第2 項規定，按既遂犯之刑減輕之
    。公訴意旨認被告所為係犯竊盜既遂罪，容有未洽，然此僅
    係犯罪狀態不同，不生變更起訴法條問題，併此指明。又被
    告有事實欄所載之犯罪科刑執行情形，此有臺灣高等法院被
    告前案紀錄表、刑案資料查註紀錄表、本院公務電話紀錄在
    卷可憑，其受徒刑之執行完畢後，5 年以內故意再犯本案有
    期徒刑以上之罪，為累犯，應依刑法第47條第1 項之規定論
    以累犯，並加重其刑，且依刑法第71條第1 項規定先加後減
    之。爰審酌被告之生活狀況、智識程度、犯罪之目的、以進
    入車內竊盜財物為犯罪手段、著手竊盜財物之價值、因遭告
    訴人發現致未得逞、犯罪後先係否認，其後尚知承認，諒已
    知所悔悟之態度等一切情狀，量處如主文所示之刑，並諭知
    易科罰金之折算標準。
據上論斷，應依刑事訴訟法第299 條第1 項前段，刑法第320 條
第3 項、第1 項、第25條第2 項、第47條第1 項、第41條第1 項
前段，刑法施行法第1 條之1 第1 項、第2 項前段，判決如主文
。
本案經檢察官李松德到庭執行職務。
中    華    民    國   100    年    3     月    28    日
                  刑事第三庭法  官  黃潔茹
以上正本證明與原本無異。
如不服本判決應於收受判決後10日內向本院提出上訴書狀，並應
敘述具體理由；其未敘述上訴之理由者，應於上訴期間屆滿後20
日內向本院補提理由書（均須按他造當事人之人數附繕本），切
勿逕送上級法院。
                            書記官  黃瓊芳
中    華    民    國   100    年    3     月    28    日
附錄本案論罪科刑法條：
刑法第320 條第3 項、第1 項
意圖為自己或第三人不法之所有，而竊取他人之動產者，為竊盜
罪，處5  年以下有期徒刑、拘役或 5 百元以下罰金。
意圖為自己或第三人不法之利益，而竊佔他人之不動產者，依前
項之規定處斷。
前二項之未遂犯罰之。